臺灣板橋地方法院刑事判決　　　　　　　　　　　　　九十三年度易字第一二號
　　公　訴　人　臺灣板橋地方法院檢察署檢察官
　　被　　　告　甲○○
右列被告因竊盜案件，經檢察官聲請簡易判決處刑（九十二年度偵字第一八三四號）
，經本院認不宜以簡易判決為之，改依通常程序審理，本院判決如左：
    主  文
甲○○被訴詐欺得利部分無罪。被訴竊盜電磁紀錄部分不受理。
    理  由
一、公訴意旨略以：被告甲○○意圖為自己不法之所有，於民國九十一年八月二十八
    日上午二時六分許至同日上午二時二十分許，在台北縣蘆洲市○○路○段小騎士
    炸雞店樓上飆網網咖店內，上網玩[天堂角色扮演網路對戰遊戲（下簡稱天堂遊
    戲）時，利用其所知悉之乙○○於該網路之帳號及密碼，連線至天堂遊戲之伺服
    主機，使遊戲橘子數位科技股份有限公司（下簡稱橘子公司，即天堂遊戲之代理
    商）陷於錯誤，誤以為係乙○○本人親自以金錢購買之遊戲時數（點數），甲○
    ○並將乙○○在天堂遊戲中扮演角色[艾爾莎]身上之道具、裝備及天幣等具有一
    定財產上交易價值之虛擬財物，移轉至其以本人名義申請之天堂遊戲中扮演角色
    [稱霸00]身上，得手後供己玩遊戲之用，而干擾橘子公司電磁紀錄之處理，足以
    生損害於橘子公司及甲○○（干擾電磁紀錄部分未據告訴）。嗣乙○○上網進入
    天堂遊戲時，始發現上述〔道具、裝備及天幣〕遭竊，乃報警處理，經警透過網
    路帳號及遊戲歷程紀錄後，發現係甲○○所為，始查悉上情。因認被告涉有刑法
    第三百三十九條第二項之詐欺得利罪嫌及同法第三百二十三條、第三百二十條第
    一項之竊盜電磁紀錄罪嫌云云。
二、公訴人認被告甲○○涉有前揭詐欺得利及竊盜電磁紀錄罪嫌，無非以告訴人乙○
    ○之證詞，及遊戲橘子公司所出具之帳號證明書、「天堂」線上遊戲之歷程記錄
    表、ＩＳＰ業者ＩＰ位置查詢表等為其論據，而訊據被告則自承有於右揭時、地
    ，以右開被害人乙○○於「天堂」網路線上遊戲之密碼及帳號，利用電腦連接至
    遊戲橘子公司所維護之「天堂」線上伺服器主機，而使遊戲橘子公司提供該線上
    遊戲主機予其使用，並將被害人在「天堂」線上遊戲扮演之角色所擁有無法複製
    之虛擬裝備、武器、道具等丟棄後登出，再由其以其所有之帳號及密碼，連接至
    同一「天堂」線上遊戲伺服器主機，將前開被害人在天堂線上遊戲扮演之角色所
    丟棄之虛擬設備、道具拾起，而取得相當價值之電磁紀錄等事實不諱。
三、無罪部分：
    按犯罪事實應依證據認定之，無證據不得認定其犯罪事實，又不能證明被告犯罪
    者，應諭知無罪之判決，刑事訴訟法第一百五十四條第二項、第三百零一條第一
    項定有明文。且刑法第三百三十九條第二項詐欺得利罪之成立，以意圖為自己或
    第三人不法之所有，施用欺罔之詐術手段，使人陷於錯誤，因而取得財產上不法
    之利益或使第三人得之者為要件。經查，被告甲○○自綽號「小浪Ｉ」之男子處
    ，取得被害人乙○○前向橘子公司所申請，用以登入橘子公司所申請，用以登入
    天堂遊戲之帳號號及密碼，此為被告甲○○所自承，並與證人乙○○於警訊時所
    證述相符，且有遊戲橘子公司之帳號證明書乙紙在卷可參，是以被告既係取得前
    開被害人向遊戲橘子公司所申請之天堂網路遊戲帳號及密碼，並以該帳號及密碼
    連接至遊戲橘子公司所維護之「天堂」線上伺服器主機，自難認被告輸入該帳號
    及密碼之行為，有何對遊戲橘子公司施用詐術可言。從而，被告以上開被害人所
    申請使用之天堂網路遊戲帳號及密碼，連接至遊戲橘子公司所維護之「天堂」線
    上伺服器主機，而取得使用該帳號內之遊戲時數，即與詐欺得利罪之構成要件不
    符，此外查無其他其他積極證據足資證明被告有公訴意旨所指之詐欺得利犯行，
    揭諸前開說明，自應就此部分為被告無罪之諭知。
四、不受理部分：
  （一）按告訴乃論之罪，告訴人於第一審辯論終結前得撤回其告訴，又告訴經撤回
        者，應諭知不受理之判決，刑事訴訟法第二百三十八條第一項、第三百零三
        條第三款分別定有明文。次按八十六年十月八日修正公布之刑法第三百二十
        三條，固已增列「電磁紀錄」關於竊盜罪章之罪，以動產論，惟於九十二年
        六月二十五日修正公布之刑法第三百二十三條，已刪除電磁紀錄擬制為動產
        之規定，將不法取得電磁紀錄之行為改納入新增之妨害電腦使用罪章中規範
        ，而依新修正公布之刑法第三百五十九條規定：「無故取得、刪除或變更他
        人電腦或其相關設備之電磁紀錄，致生損害於公眾或他人者，處五年以下有
        期徒刑、拘役或科或併科二十萬元以下罰金。」，又該次修正公布之刑法三
        百六十三條復規定：「第三百五十八條至第三百六十條之罪，須告訴乃論。
        」，合先敘明。
  （二）復按行為後法律有變更者，適用裁判時之法律，但裁判前之法律有利於行為
        人者，適用最有利於行為人之法律，刑法第二條第一項定有明文。而新法與
        舊法之比較主要係比較可罰性範圍以刑罰之重輕，此外尚可比較是否為告訴
        乃論、有無免除其刑、係得免或必免等情形。經查，被告甲○○於本院調查
        時固對於起訴書所載竊取電磁紀錄之事實供承不諱，核與被害人乙○○於警
        訊、偵查時所陳述之情節相符，復有遊戲橘子公司所出具之帳號證明書、「
        天堂」線上遊戲之歷程記錄表、ＩＳＰ業者ＩＰ位置查詢表各一份在卷可憑
        ，惟本件被告之竊取行為係在九十一年八月二十八日，顯係在新增訂之刑法
        第三百五十九條、第三百六十三條於九十二年六月二十五日公布前，而被害
        人乙○○於偵查時及本院時均具狀撤回告訴，有和解書及刑事聲請撤回告訴
        狀（見偵查卷第二十八、二十九頁及本院九十二年度重簡字第二九一號卷）
        ，比較九十二年六月二十五日修正公布前之刑法第三百二十三條、第三百二
        十條第一項之規定，及九十二年六月二十五日修正公布之刑法第三百五十九
        條、第三百六十三條之規定，自以適用新修定刑法第三百六十三條、第三百
        五十九條之規定，較有利於本件被告，是以被害人乙○○既已撤回告訴，而
        被告所犯九十二年六月二十五日修正公布之刑法第三百五十九條之罪，又屬
        告訴乃論之罪，而被害人復已撤回告訴，依照刑事訴訟法第三百零三條第三
        款之規定，自應就公訴人所指竊盜電磁紀錄部分為被告不受理之諭知。
五、至移送併辦部分（臺灣板橋地方法院檢察署九十二年度偵字第八六四四號、臺灣
    臺北地方法院檢察署九十二年度偵字第一四０號、九十一年度偵字第二三二二四
    號），因本件既經諭知無罪及不受理之判決，即無裁判上一罪關係，自應退回由
    檢察官另行處理。
據上論斷，應依刑事訴訟法第四百五十二條、第三百零一條第一項、第三百零三條第
三款，判決如主文。
本案經檢察官孫治平到庭執行職務
中      華      民      國      九十三      年      三      月    三    日
                                  臺灣板橋地方法院刑事第四庭
                                      審判長法  官  潘長生
                                            法  官  朱嘉川
                                            法  官  吳幸娥
右正本證明與原本無異。
如不服本判決，應於判決送達後十日內，向本院提出上訴狀。
                    書記官  洪惠玲
中      華      民      國      九十三      年      三      月   十五   日
